Dexilen Mendoza Evoli

Desarrollador Frontend Jr.

Resumen

Dexilen lleva más de 15 años trabajando en departamentos de comunicación de diferentes instituciones y empresas tecnológicas. Ha liderado equipos completos compuestos por periodistas, especialistas en marketing, fotógrafos, editores, desarrolladores web y diseñadores gráficos. Desde 2019, se ha sumergido profundamente en el desarrollo de software, especialmente en el área de frontend, donde tiene la oportunidad de combinar su pasión por comunicar con una experiencia de marca extraordinaria.

Links Personales

GitHub: https://github.com/dexilen

Página personal: https://dexportfolio.netlify.app/

LinkedIn: https://www.linkedin.com/in/dexilen-mendoza-evoli/

Habilidades

Frontend: HTML, CSS, Flexbox, Grid, SASS, ReactJS, WordPress

Backend: Node.js
Databases: MySQL,

Other Skills: Git, Bash, Jira, SCRUM

Estudios

2022 - React S, Frontend Masters por Brian Holt

2022 - Web Development, FrontendMasters por Brian Holt

2022 - Backend - NodeJS, Codo a Codo 4.0 / Gobierno de la Ciudad de Buenos Aires

2021 - Fullstack - Python, Codo a Codo 4.0 | Gobierno de la Ciudad de Buenos Aires

2017 – Analista del Conocimiento en Programación, Plan 111 mil | Gobierno de la Ciudad de Buenos Aires

2005 - Lic. en Comunicación Social, mención Periodismo Impreso, USM Venezuela

Experiencia laboral

Marzo 2021 - Actualidad

Frontend Developer trainee en Resty LTD (UK)

Resty es el channel manager de delivery apps para restaurantes. Desde su fundación, Dexilen tuvo responsabilidades tanto en el área de comunicaciones/ventas como en el área tecnológica.

Tareas principales:

- Correcciones en el código.
- Desarrollo de screens.
- Mejoras de diseño y estilo en web.
- Business development.
- Desarrollo de componentes del dashboard del cliente.
- Tecnologias involucradas: HTML, CSS, React, NodeJS, MySQL.

Marzo 2018 - Diciembre 2020

Frontend Developer & co-founder en CaterUs SAS (Argentina)

Dexilen fue una de los co-fundadores en CaterUs, el Uber Eats para las empresas tecnológicas; donde trabajó con empresas como Sony, Medallia, Asapp, Solvay, y muchas otras.

Tareas principales:

- Diseño y desarrollo de landing page.
- Soporte al equipo desarrollador con la aplicación móvil.
- **Tecnologias involucradas:** JS, Firebase, WordPress.

Enero 2016 - Septiembre 2018

Co-founder *en Petsonal* (Argentina)

Tareas principales:

- Desarrollo de plataforma de donación para refugios de animales.
- Relación con los refugios.
- Ventas y marketing.
- Creación de campañas.